# 应付退货款在报表中如何列报

提问人：国米的 风 时间：2021-03-24 11:57:00
一、新收入准则下，在存在退货的情况下，账务处理时按照预期因销售退回将退还的金额，贷记“预计负债——应付退货款”等科目。 请 教教 陈 版主版主，，此此 处 的的 预计负债 在在 报 表列表列 报 中中，，是否要区分一年以内的部分列 报 在其他流 动负债 ；；大于一年的部分列 报 在在 预计负债 中中？？（在公开市场中看到有披露在其他流动负债，预计负债，还有在其他应付款中）
二、A公司预付 2 年的常年税务顾问费，后续每月逐月摊销，能否在能否在 报 表的其他非流 动资产 中中 单 独一独一 项 待待 摊 支出中支出中 进 行列行列 报 ；；或者是或者是 说 因因 为 受益期受益期长 于一年只能在 长 期待期待 摊费 用中列用中列 报 。 税法上规定的长期共有四类：（一）已足额提取折旧的固定资产的改建支出；（二）租入固定资产的改建支出；（三）固定资产的大修理支出；（四）其他应当作为长期待摊费用的支出。企业所得税法第十三条第（四）项所称其他应当作为长期待摊费用的支出，自支出发生月份的次月起，分期摊销，摊销年限不得低于 3 年。 如果把顾问费放在长摊中进行摊销，在税法上只能归到第四类，但是第四类税法上的摊销年限不少于 3 年，这和实际业务的受益期又有差异，如果按长摊列报并填所得税汇算清缴报表，如果数据量少，会给人感觉人为缩短了税法规定的最低年限。
三、黄金租赁业务是否要暂估进项税 公司在进行黄金租赁业务中的会计核算如下： 借：存货（不含增值税金额） 应交税费-应交增值税-暂估进项（报表中列报在其他流动资产，后续公允价值变动倒挤在此）
贷：交易性金融负债（价税合计金额） 想想 请 教教 陈 版主版主，，此此 处 是否需要 暂 估估 进项 ，，会会 计 核算是否恰当？？
在中国黄金的招股书中见到如下描述：报告期内，公司其他流动资产中黄金租赁暂估增值税系公司为核算因黄金租赁及托管金业务而暂估的待抵扣增值税。公司开展黄金租赁业务或托管金业务时，于租赁或托管时点按照借入时含增值税黄金标准金价格以及租赁合同约定的重量确认应计入交易性金融负债的金额，同时按照借入时不含增值税黄金标准金价格及实际租赁或取得托管的重量确认原材料采购成本。黄金租赁及托管金业务产生的交易性金融负债余额与存货中原材料采购成本的差额形成黄金租赁暂估增值税。报告期各期末，黄金租赁暂估增值税余额跟随以公允价值计量且其变动计入当期损益的金融负债余额变动。

回答人：chenyiwei
1 、要区分一年以内的部分列报在其他流动负债；大于一年的部分列报在预计负债中。
2 、习惯上列长期待摊费用。如果列入其他非流动资产，只是重分类问题，不是原则性的问题。
3 、不建议同步暂估负债和待抵扣进项税额，建议按不含税金额计量交易性金融负债。